臺灣橋頭地方法院刑事附帶民事訴訟判決　
111年度交附民字第115號
原      告  王彩  
被      告  蘇森田
上列被告因過失傷害案件（111年度交易字第97號），經原告提
起請求損害賠償之附帶民事訴訟，本院判決如下：
    主  文
原告之訴及假執行之聲請均駁回。
    事  實
一、原告主張：被告於民國110年11月20日11時32分許，駕駛車
    號00-0000號自用小客車（下稱D車），沿高雄市○○區○道○號
    高速公路北向內側車道由南往北駛至347.5公里處時，本應
    注意保持行車安全距離，而依當時天候晴，日間自然光線，
    柏油路面乾燥無缺陷、無障礙物且視距良好，並無不能注意
    之情事，猶疏未注意貿然前行，適前方同車道由陳貞妤駕駛
    之車號000-0000號自用小客車（下稱A車），因疏未注意保
    持行車安全距離，自後撞擊前方同車道伊所搭乘、由紀呈祥
    駕駛之車號000-0000號自用小客車（下稱B車）後停止，被
    告遂駕駛D車自後撞擊A車，A車復自後撞擊B車，致伊受有頭
    部鈍傷、腦震盪症候群及頸肩部拉扭傷等傷害。伊因此受有
    下列損害：醫藥費新臺幣（下同）46,103元、車損維修費27
    8,000元、工作損失336,000元、看護費180,000元、交通費6
    0,235元、精神慰撫金800,000元，共1,700,338元，爰提起
    本件訴訟。聲明：（一）被告應與陳貞妤給付原告1,700,00
    0元，及自起訴狀繕本送達翌日起至清償日止按週年利率5%
    計算之利息。（二）願供擔保請准宣告假執行。
二、被告未提出書狀作任何聲明或陳述。
    理  由
一、因犯罪而受損害之人，於刑事訴訟程序得附帶提起民事訴訟
    ，對於被告及依民法負賠償責任之人，請求回復其損害；刑
    事訴訟諭知無罪、免訴或不受理之判決者，應以判決駁回原
    告之訴，刑事訴訟法第487條第1項、第503條第1項前段分別
    定有明文。查被告所涉過失傷害案件，因原告具狀撤回告訴
    ，業經本院以111年度交易字第97號判決公訴不受理在案，
    依前揭規定，原告此部分之訴應予駁回，其假執行之聲請亦
    失所附麗，併予駁回之（原告對陳貞妤提起附帶民事訴訟部
    分另裁定移送本院民事庭審理）。
二、本件原告提起刑事附帶民事訴訟，無庸繳納裁判費，且於本
    院審理期間，未衍生其他訴訟必要費用，並無訴訟費用負擔
    問題，附予敘明。
三、依刑事訴訟法第503條第1項前段，判決如主文。　
中　　華　　民　　國　　111 　年　　11　　月　　4 　　日
                  刑事第二庭    法　官  方佳蓮
以上正本證明與原本無異。
如不服本判決應於收受判決後20日內向本院提出上訴書狀，並應
敘述具體理由。其未敘述上訴理由者，應於上訴期間屆滿後20 
日內向本院補提理由書 (均須按他造當事人之人數附繕本)「切
勿逕送上級法院」。
本判決非對於刑事訴訟之判決有上訴時不得上訴。
中　　華　　民　　國　　111 　年　　11　　月　　9 　　日
                                書記官  林品宗